# Пицык Александр



#### Контакты

pitsyk.a@gmail.com

@SanUkraine

+38 067-635-17-28

#### Технические навыки

Frontend	
Figma	••••
HTML5	
CSS3	••••
SCSS	••••
Flexbox	• • • • •
Grid	••••
Responsive design	••••
JavaScript	••••

<b>D</b> -		I
ва	CK	end

	Backend	
MySQL		••000
Golang		••000
	Toolo	

Too	ols
VS Code	••••
GitHub	••000

### Знание языков

Украинский	••••
Английский	••••
Русский	••••

#### Личные качества

Системное мышление

Эмоциональный интеллект

Быстрая обучаемость

Адаптивность и гибкость

Стрессоустойчивость

Позитивность и оптимизм

Коммуникабельность

## **Junior Frontend Developer**

Обо мне

UA EN

В моём бэкграунде — опыт работы программистом, а также значительный управленческий и инженерный опыт, что позволяет мне системно подходить к решению технических задач.

В настоящее время изучаю современные веб-технологии: HTML5, CSS3, JavaScript, DOM, адаптивную верстку.

Ищу возможность применять знания в реальных задачах.

Готов работать удалённо, развиваться в команде и решать бизнес-проблемы через код.

#### Проекты - примеры работ

Резюме - создание макета (Figma)

ссылка на проект

Резюме - сайт (HTML + CSS + JavaScript)

ссылка на проект

### Опыт работы

Фильтр по опыту: ○ IT Всё

Заместитель директора по качеству и контролю

ООО «ДДАП-РАКС» г. Каменское

Февраль 2009 - Ноябрь 2023

Заместитель директора по переоснащению и развитию

ООО «ДДАП-РАКС» г. Каменское

Май 2007 - Февраль 2009

Начальник цеха инкубации яиц

ЗАО «Орель-Лидер» г. Каменское

**↓** Декабрь 2006 - Март 2007

Ведущий инженер цеха инкубации яиц

ЗАО «Орель-Лидер» г. Каменское

Март 2004 - Декабрь 2006

Начальник отдела планирования и экономического анализа

ООО «ЮНИКОН ЛТД» г. Днепр

Ноябрь 2003 - Март 2004

Аналитик аппарата управления

ООО «ЮНИКОН ЛТД» г. Днепр

↓ Декабрь 2001 - Ноябрь 2003

Инженер-программист

ЗАО «Орель-Лидер» г. Каменское

₩ Май 1998 - Декабрь 2001

Начальник отдела информационных технологий

«ДнепроБал-ООО» г. Каменское

**↓** Январь 1998 - Май 1998

Главный бухгалтер

«ДнепроБал-ООО» г. Каменское

Ноябрь 1994 - Январь 1998

Инженер-программист

НПСФ «Перспектива» г. Каменское

**↓** Апрель 1993 - Ноябрь 1994

Инженер отдела Систем Автоматизированного Проектирования

УкрГИАП г. Каменское

**Ч** Ноябрь 1991 - Апрель 1993

Инженер НИС кафедры метизного производства

ДИИ - Индустриальный институт г. Каменское

## Образование

**Full-Stack Developer** 

GoIT Курсы

Декабрь 2024- настоящее время

Бухгалтер

ДИИ - Индустриальный институт г. Каменское

Октябрь 1994 - Декабрь 1994

Инженер-металлург

ДИИ - Индустриальный институт г. Каменское

Сентябрь 1984 - Июнь 1991





